臺灣高等法院刑事判決
110年度上訴字第804號
上  訴  人  
即  被  告  倪宥忠
上列上訴人即被告因詐欺等案件，不服臺灣士林地方法院109年
度訴字第413號，中華民國109年12月16日第一審判決(起訴案號
：臺灣士林地方檢察署109年度偵字第11269號)，提起上訴，本
院判決如下：
    主  文
上訴駁回。               
    事實及理由
一、經本院審理結果，認第一審以上訴人即被告倪宥忠（下稱被
    告）犯刑法第339條之4第1項第2款之三人以上共同詐欺取財
    罪、洗錢防制法第14條第1項之一般洗錢罪，依想像競合犯
    ，從重論以三人以上共同詐欺取財罪(共2罪)，分別判處有
    期徒刑1年1月、1年2月，定執行刑有期徒刑1年3月，認事用
    法及量刑均無不當，應予維持，並引用第一審判決書記載之
    事實、證據及理由（如附件）。
二、被告上訴意旨略以：被告本案獲利僅新臺幣(下同)3,501元
    ，原審判決未細究，逕予判決應執行有期徒刑1年3月，且未
    諭知易科罰金，顯然違反比例、公平及罪刑相當原則而量刑
    過重，不免有情輕法重之憾。原判決實有認事用法之嚴重違
    失，被告深表不服而提起上訴，請撤銷原判決，依刑法59條
    減輕其刑並諭知緩刑等語。
三、經查：
(一)按量刑輕重，係屬事實審法院得依職權自由裁量之事項，苟
    其量刑已以行為人之責任為基礎，並斟酌刑法第57條各款所
    列情狀，而未逾越法定刑度或有濫用權限情事，即不得任意
    指為違法（最高法院75年台上字第7033號裁判先例、98年度
    台上字第5002號判決意旨參照）。申言之，量刑係法院就繫
    屬個案之整體評價，為事實審法院得依職權裁量之事項，量
    刑判斷當否之準據，應就判決之整體觀察為綜合考量，不可
    摭拾其中片段，遽予評斷。本件原判決係以被告之責任為基
    礎，具體審酌刑法第57條所列各款情狀，在罪刑原則下適正
    行使其量刑之裁量權，且就刑法第57條各款事由詳為審酌並
    敘明理由，既未逾越法定刑度，亦無濫用自由裁量之權限，
    而刑法第339條之4第1項第2款之罪，法定刑為「1年以上7年
    以下有期徒刑，得併科1百萬元以下罰金」，是原審就被告
    所犯上開2罪，分別量處有期徒刑1年1月、1年2月，已屬低
    度量刑，所量處之刑尚屬適法，無違比例原則，並無顯然失
    出或有失衡平之情，要難指為違法。又數罪併罰案件，定其
    應執行之刑，屬法院自由裁量之事項，如依刑法第51條各款
    所定範圍之內量定，且客觀上無濫權失當，即不得任意指為
    違法。原判決認定被告有上開2罪，分別量處如前所述之宣
    告刑，原審酌情定其應執行有期徒刑1年3月，係在各刑中最
    長期(1年2月)以上，各刑合併之刑期(2年3月)以下，且未逾
    越合併之最高刑期，又未見有濫用權限之情形，於法並無違
    誤。
(二)次按「犯最重本刑為5年以下有期徒刑以下之刑之罪，而受6
    月以下有期徒刑或拘役之宣告者，得以新臺幣1千元、2千元
    或3千元折算一日，易科罰金。」，刑法第41條第1項前段明
    文規定。本件被告所犯之罪所受宣告刑，各為有期徒刑1年1
    月、1年2月，已非受6月以下有期徒刑之宣告，自無諭知易
    科罰金折算標準可言。又刑法第59條之酌量減輕其刑，必須
    犯罪另有特殊之原因與環境等等，在客觀上足以引起一般同
    情，認為即予宣告法定低度刑期尤嫌過重者，始有其適用，
    最高法院45年台上字第1165號著有裁判先例可參，本件被告
    加入詐欺集團參與其中領取內有存摺、提款卡之包裹及提領
    被害人受騙匯至本案受款帳戶款項之一部犯行，致被害人陳
    雅鈴、黃詩瑀受騙而受有財物損失，助長社會近來詐騙之風
    ，殊無堪資憫恕可言，自無刑法第59條酌減其刑規定之適用
    。
(三)再按「受2年以下有期徒刑、拘役或罰金之宣告，而有下列
    情形之一，認以暫不執行為適當者，得宣告2年以上5年以下
    之緩刑，其期間自裁判確定之日起算：一、未曾因故意犯罪
    受有期徒刑以上刑之宣告者。二、前因故意犯罪受有期徒刑
    以上刑之宣告，執行完畢或赦免後，5年以內未曾因故意犯
    罪受有期徒刑以上刑之宣告者。」，刑法第74條第1項明文
    規定。是宣告之緩刑，應就被告有無再犯之虞及能否由於刑
    罰之宣告而策其自新，以斟酌其有無暫不執行為適當之情形
    。本件被告前犯三人以上共同詐欺取財罪(2罪)，經臺灣士
    林地方法院以109年度審金訴字第211號各判處有期徒刑1年4
    月、1年3月，定應執行刑有期徒刑1年10月，上訴本院以110
    年度上訴字第414號判決上訴駁回確定(於110年7月8日送執
    行)，又犯三人以上共同詐欺取財罪(其中5罪既遂、1罪未遂
    )，經本院以110年度上訴字第433號判決定應執行刑有期徒
    刑1年8月確定(於110年7月1日送執行)，此有本院被告前案
    紀錄表在卷可查，是被告於本案之前，已因故意犯罪受上開
    有期徒刑以上刑之宣告，而與宣告緩刑之法定條件不符，被
    告請求本院為緩刑宣告云云，與法不合，尚難許可。
四、綜上所述，被告上訴請求適用刑法第59條規定酌減其刑，並
    請求為緩刑宣告等語，均核與法不合，又被告指摘原判決量
    刑及定執行均過重，顯係就原審量刑及定執行刑之適法職權
    行使，漫事指摘，為不足採。是被告本件上訴，核無理由，
    應予駁回。
五、末按原判決就被告與其他詐欺集團成員，基於犯意連絡向被
    害人陳劉晏騙取本案受款帳戶之存摺、提款卡（包裹），由
    被告於民國109年5月17日晚間前往領取該包裹，因認被告涉
    犯刑法第339條之4第1項第2款之三人以上共同詐欺取財罪嫌
    ，認被告此部分被訴之罪，與刑法詐欺取財罪之要件難認該
    當，無從依詐欺罪責相繩，且被告此部分之被害人與上開有
    罪部分之被害人不同，應分論併罰，因而諭知無罪判決等旨
    。基於「無不服，即無審查」之上訴權核心理念，上訴乃對
    判決不服而請求救濟之制度，上訴所主張之內容自應有上訴
    利益，「無利益，即無上訴」可言，而經諭知無罪之判決，
    對於提起上訴之被告，顯無上訴利益。而檢察官對無罪諭知
    部分並未聲明不服之情形，當事人既無意就無罪諭知部分向
    本院聲明上訴，基於法之安定性及尊重當事人上訴權之尊重
    ，應認此部分並非本院審理之範圍，併此敘明。　　
據上論結，應依刑事訴訟法第373條、第368條，判決如主文。
本案經檢察官鄭世揚提起公訴，檢察官孟玉梅到庭執行職務。
中　　華　　民　　國　　110 　年　　8 　　月　　17　　日
                  刑事第二十一庭審判長法　官  黃惠敏
                                      法　官  柯姿佐
                                      法　官  章曉文
以上正本證明與原本無異。
如不服本判決，應於收受送達後20日內向本院提出上訴書狀，其
未敘述上訴之理由者並得於提起上訴後20日內向本院補提理由書
（均須按他造當事人之人數附繕本）「切勿逕送上級法院」。
                                      書記官  吳錫欽
中　　華　　民　　國　　110 　年　　8 　　月　　17　　日